# 关于担保企业会计制度

提问人：sjf148 时间：2011-03-21 18:42:08
请教各位老师，担保企业能不能用企业会计制度，还是一定要用担保企业会计核算办法？？？？

回答人：chenyiwei
根据《企业会计准则解释第 4 号》规定，担保企业自 2010 年度起一律执行新会计准则。不再执行《担保企业会计核算办法》及其之前的各项会计制度。